臺灣屏東地方法院刑事判決　　　　　　　　　　　　九十三年度交簡上字第四七號
　　上　訴　人　臺灣屏東地方法院檢察署檢察官
　　被　　　告　甲○○　男　四.
右列被告因過失傷害案件，上訴人不服本院刑事庭九十三年度交簡字第六四九號，中
華民國九十三年九月二十日刑事簡易判決（檢察官起訴案號：台灣屏東地方法院檢察
署九十三年度偵字第四二二０號）提起上訴，本院判決如左：
     主  文
上訴駁回。
     事 實 及 理 由
一、被告甲○○之犯罪事實、證據及所犯法條，如本院刑事簡易判決書所載（如附件
    含檢察官聲請簡易判決處刑書）。
二、上訴人則循告訴人乙○○、丙○○之請求略以：原審認定被告自首，係以公務電
    話為據，惟本件交通事故係告訴人乙○○報案，該電話紀錄內容顯與事實不符，
    告訴人乙○○當時視線係受制於大型環保車無從看見被告車輛，被告又突然左轉
    ，自難期告訴人預先注意，依信賴原則難認告訴人有何過失，告訴人受傷住院，
    被告傷及二人情節非輕，又迄未和解，原審僅量處有期徒刑二月，顯屬輕判等語
    提起上訴。
三、本案經本院審理結果，認原審論罪科刑所依之刑法第二百八十四條第一項之過失
    傷害罪，其法定刑為六月以下有期徒刑、拘役或五百元以下罰金，原審斟酌被告
    曾有傷害前科之素行、其過失為發生車禍之主要原因，告訴人乙○○對於車禍之
    發生亦有過失責任、告訴人二人受傷之程度及未與告訴人二人達成民事和解等一
    切情狀，量處被告有期徒刑二月，並諭知如易科罰金之折算標準，認事用法，均
    無不當，量刑亦稱妥適。另上訴人謂原審認定被告係自首，與事實不符云云，惟
    被告於肇事後停留於現場，並在警方到場時配合調查，並隨同警方返回警局製作
    警訊筆錄，再於警訊時表示確有擦撞肇事，此有被告於九十二年六月八日警訊筆
    錄及屏東縣警察局道路交通事故肇事人自首情形紀錄表在卷可佐，被告當時應有
    向到場處理之警員坦承與告訴人所駕駛之車輛擦撞等節，為對未發覺之犯罪自首
    ，並自願接受裁判，應符合刑法第六十二條前段自首之規定，是上訴意旨謂自首
    與事實不符，即無理由，均應予駁回。
據上論斷，應依刑事訴訟第四百五十五條之一第三項、第三百六十八條，判決如主文
。
中　　　華　　　民　　　國　　九十三　　年　　 十一 　　月　　 三十 　　日
                               臺灣屏東地方法院刑事交通法庭
                                  審判長  法  官  羅森德
                                          法  官  楊文廣
                                          法  官  林柏泓
右正本證明與原本無異。
不得上訴。
                                          書記官   劉音利
中　　　華　　　民　　　國　　九十三　　年　　 十一 　　月　　 三十 　　日
中華民國刑法第二百八十四條第一項：
(過失傷害罪)
因過失傷害人者，處六月以下有期徒刑、拘役或五百元以下罰金，致重傷
者，處一年以下有期徒刑、拘役或五百元以下罰金。
